臺灣臺北地方法院刑事判決　　　　　　　　94年度易字第40號
公　訴　人　臺灣臺北地方法院檢察署檢察官
被　　　告　甲○○
上列被告因背信案件，經檢察官提起公訴（93年度偵緝字第1418
號），本院於準備程序中，被告先就被訴事實為有罪之陳述，經
告以簡式審判之旨，並聽取當事人之意見後，裁定行簡式審判程
序後，判決如下：
    主    文
甲○○連續為他人處理事務，意圖為自己不法之利益，而為違背
其任務之行為，致生損害於本人之財產，處有期徒刑柒月；又連
續意圖為自己不法之所有，而侵占對於業務上所持有之物，處有
期徒刑柒月。應執行有期徒刑壹年，緩刑年。
    事    實
一、甲○○前係大盛旅行社有限公司（設臺北市○○區○○路一
    七二號六樓，下稱大盛公司）之董事長，為受大盛公司委託
    處理公司事務之人，其業務範圍亦含有管領大盛公司財產之
    責。惟其：(一)基於意圖為自己不法利益之概括犯意，於民國
    九十二年九月間某日，趁其保管大盛公司於合作金庫銀行五
    洲分行所開設帳號為0000000000000號帳戶印
    鑑章（即公司章及其董事長章）之便，以大盛公司名義簽發
    發票日為九十二年十月八日，票面金額新臺幣（下同）二十
    萬元之前開帳戶之支票（支票號碼：ＰＱ0000000號
    ）一紙，持之向不知情之開喜旅行社股份有限公司（下稱開
    喜公司）人員告貸同額款項，以供己花用（該支票後來並已
    由大盛公司付款兌現），而為此違背任務之行為，致生損害
    於大盛公司之財產。復於九十二年九月間，本前述犯意，於
    不詳地點簽發發票日為九十二年十月七日，其所有之第一商
    業銀行南京東路分行面額二十萬元之支票乙紙（支票號碼：
    ＴＢ0000000號），並以大盛公司之名義於支票上背
    書，交付不知情之連永昇清償個人借款，而為此違背任務之
    行為，致生損害於大盛公司之財產。(二)其又於同年九月間某
    日，於大盛公司先後向信安旅行社股份有限公司（下稱信安
    公司）及萬大旅行社股份有限公司（下稱萬大公司），分別
    以三萬零六百三十九元、四萬一千九百六十四元之價格購買
    機票四張並將該等支票出售他人後，本於意圖為自己不法所
    有之概括犯意，於同月間之不詳時間，連續將其業務上所保
    管前述出售機票之款項，在不詳處所予以侵占入己，嗣因大
    盛公司經前開債權人追索，始悉上情。
二、案經大盛公司訴由臺北市政府警察局松山分局報告偵辦。
    理    由
一、訊據被告甲○○對於上揭事實均坦承不諱（見本院九十四年
    七月四日審判筆錄第二頁），核與告訴代理人陳松棟指訴情
    節相符（見臺灣臺北地方法院檢察署九十三年度偵字第一一
    ○六九號卷第七十七頁至第七十九頁），並有合作金庫銀行
    五洲分行九十三年六月八日合金洲字第○九三○○○三○四
    四號函文及所附被告身分證影本、更換戶名申請書影本、營
    利事業登記證影本、公司執照影本、開戶約定書影本、交易
    明細表影本（以上見前揭偵字第一一○六九號第八頁至第十
    七頁），與旅行業變更登記事項卡、支票三紙（以上見前揭
    偵字第一一○六九號卷第三十八頁至第四十頁）、萬大旅行
    社旅客收費明細表及信安旅行社未收款明細表（以上見同署
    九十三年度偵緝字第一四一八號卷第二十九頁背面、第三十
    一頁）各一份在卷可資佐證，足證被告之自白與事實相符，
    從而本件事證明確，被告犯行已堪認定。
二、核被告所為，係犯刑法第三百四十二條第一項之背信罪與刑
    法第三百三十六條第二項之業務侵占罪。被告先後二次背信
    與侵占行為，時間緊接，方法相同，觸犯構成要件相同之罪
    名，顯係基於概括犯意為之，均屬連續犯，分應依刑法第五
    十六條之規定，以一罪論，並分別加重其刑。被告所犯二罪
    間，犯意各別，行為互殊，應予分論併罰。爰審酌被告犯後
    坦承犯行而態度良好，且已與連永昇及大盛旅行社達成和解
    ，有和解書二紙附於本院卷可參及其他一切情狀，分別從輕
    量處如主文所示之刑，並定其應執行之刑，以示懲儆。又被
    告前未曾受有期徒刑以上刑之宣告，此有臺灣高等法院被告
    前案紀錄表一份在卷可稽，經此教訓，自當知所警惕而無再
    犯之虞，本院綜核各情，認上開有期徒刑之宣告，已足策其
    自新，所宣告之刑，以暫不執行為適當，併依法諭知緩刑三
    年，用啟向上。
據上論斷，應依刑事訴訟法第二百七十三條之一、第二百九十九
條第一項前段，刑法第五十六條、第三百四十二條第一項、第三
百三十六條第二項、第五十一條第五款、第七十四條第一款，罰
金罰鍰提高標準條例第一條前段，判決如主文。
中　　華　　民　　國　　94　　年　　7 　　月　　26　　日
                  刑事第十四庭法  官  吳冠霆
上正本證明與原本無異。
如不服本判決，應於判決送達後10日內向本院提出上訴狀（應抄
附繕本）。告訴人或被害人如對於本判決不服者，應具備理由請
求檢察官上訴，其上訴期間之計算係以檢察官收受判決正本之日
期為準。
                              書記官  楊文祥
中　　華　　民　　國　　94　　年　　7 　　月　　26　　日
附錄法條：刑法第三百三十六條第二項、第三百四十二條第一項
中華民國刑法第336條
(公務公益侵占罪、業務侵占罪)
對於公務上或因公益所持有之物，犯前條第 1 項之罪者，處一年
以上七年以下有期徒刑，得併科 5000 元以下罰金。
對於業務上所持有之物，犯前條第 1 項之罪者，處六月以上五年
以下有期徒刑，得併科 3000 元以下罰金。
前二項之未遂犯罰之。
中華民國刑法第342條
(背信罪)
為他人處理事務，意圖為自己或第 3 人不法之利益，或損害本人
之利益，而為違背其任務之行為，致生損害於本人之財產或其他
利益者，處五年以下有期徒刑、拘役或科或併科1000元以下罰金
。
前項之未遂犯罰之。
